臺灣新竹地方法院刑事判決　　　　　　　　　　　　　　九十年度易字第八八號
　　公　訴　人　臺灣新竹地方法院檢察署檢察官
　　被　　　告　丙○○
　　　　　　　　乙○○
右列被告等因竊盜等案件，經檢察官提起公訴（九十年度偵字第四二七二號），本院
判決如左：
    主  文
丙○○竊盜，處有期徒刑月，如易科罰金，以佰元折算壹日。
乙○○故買贓物，處有期徒刑月，如易科罰金，以佰元折算壹日。
    事  實
一、丙○○因缺錢花用，竟意圖為自己不法之所有，於民國九十年五月上旬間某日之
    上班時間，在位於新竹市科學工業園區○○○路十號處之聯華電子公司６Ａ廠內
    ，趁工作之便，著手竊得該公司所有配置在其工作區域附近之編號Ｓ７—４號機
    臺上之神通（ＭＩＴＡＣ  ４０２３ＳＸ／Ｔ）筆記型電腦一臺（價值大約新臺
    幣《下同》二萬元），並於當日下班後持上開電腦至乙○○位於新竹縣竹東鎮○
    ○路四百八十二號十樓之居處向乙○○兜售。乙○○亦明知丙○○所持有之前揭
    電腦係其自聯華電子公司內所竊取，係贓物，竟仍以三千元之代價，向丙○○購
    買該電腦後留供使用。嗣於九十年六月二十二日十一時三十分許，因警方查緝乙
    ○○涉嫌其他竊盜案件時在其上揭居處發覺前開筆記型電腦後循線查獲，並扣得
    前開筆記型電腦一臺（業已發還）。
    理  由
一、訊據被告丙○○固對於右揭時地帶回上開筆記型電腦，並交給被告乙○○等情供
    承不諱，惟矢口否認有何竊盜犯行，辯稱：該電腦是公司配屬給員工使用的，那
    時因為沒有錢，要向乙○○借三千元，就先把電腦押在他那裡，等有錢時再來贖
    回去云云。又訊據被告乙○○固坦承自被告丙○○處收受上開電腦，並交給丙○
    ○三千元等情，然亦矢口否認有何故買贓物犯行，辯稱：伊不曉得電腦是丙○○
    偷的，當時他說要借錢，伊說好，並問他有無值錢的東西可供抵押或寫借據，他
    就拿電腦來質押，伊有問他電腦是否是偷來的，他說是從辦公室帶回來的，伊想
    那電腦市價應該值好幾萬，就接受了，並叫他有錢時再來贖回去，當時伊也有想
    說，如果他不還錢，就拿這部電腦來抵債云云。經查右揭事實業據被告丙○○於
    警訊時供承：這臺電腦是伊從公司已停機的生產線上拆下來的，然後藏在衣服內
    帶出公司，當時因為缺錢用才偷等語，及於偵訊時自承：九十年五月上旬在聯華
    電子公司修機器，那臺電腦沒有人使用，所以拆下拿走，當天偷了後就賣給乙○
    ○，是上班時間偷，下班後賣給他，在竹東北興路，有告訴他是從公司偷來的，
    問他要不要買，他問伊要賣多少，三千元是他說的，就賣給他等語綦詳，暨被告
    乙○○於警訊時供述：那臺電腦是以三千元的價格向丙○○買的，要買時有問他
    電腦是好的還是壞的，他說保證好的，是他下班時才從公司機臺上拆下來的，所
    以這臺電腦應該是丙○○公司的等語甚明，是被告二人對上揭犯罪情節內容所供
    互核相符，且經被害人公司員工甲○○於警訊時陳述：這臺電腦確定是公司編號
    Ｓ７—４號機臺上所配之電腦，而這機臺目前是處於停機狀態，也可能因此導致
    被拆解後並竊出公司而未適時發覺，又該機臺恰好擺在丙○○的工作區域，整個
    生產線共分成四個區域，除丙○○那個區域的員工外，其他區域的員工應不易察
    覺該機臺是停機狀態等語明確，且有贓物認領保管單一紙在卷足稽。而被告二人
    雖以上揭情詞置辯，然上開電腦本是配屬於被害人公司內編號Ｓ７—４號機臺上
    使用，已如前述，且被告丙○○在被害人公司內是擔任技術員，負責修理機器等
    情，為被告丙○○所不否認，是以公司又豈需特別配置一臺筆記型電腦專供係職
    司修理公司內機器業務之被告丙○○使用？是被告丙○○所辯顯不符常情。又查
    被告乙○○雖辯稱當時不知該電腦是丙○○偷來的云云，然被告丙○○於歷次警
    、偵訊時及本院第一次開庭調查，被告乙○○因故未到時，其均陳述：當時將電
    腦賣給乙○○時，他就知道電腦是偷的，伊有告訴他，三千元的價格也是乙○○
    說的等語甚詳，迨於本院審理前，因被告二人均在監所，是以經本院法警以同一
    囚車將渠等自監所解送到院，而在該次開庭審理時被告二人即均同聲供稱：該三
    千元是借款，電腦是質押，非買受之代價云云，是以被告二人是否已事先謀議串
    供，方因此為上揭辯詞，已不無所疑。而被告二人雖一再堅稱：三千元是借款云
    云，然渠等二人於歷次警、偵訊，甚且被告丙○○於本院第一次開庭調查時均未
    曾提及此事，是以如果真有此事，被告二人為何不及早提出此點對渠等有利之事
    項請求調查？且被告二人僅係空言上揭電腦係做為借款之抵押品，非為買賣，然
    卻又無法提供借據、票據等任何證據資料供本院調查以實其說，況且上揭電腦價
    值約二萬元，業為卷附之贓物認領保管單載明，被告乙○○亦不否認渠於收受當
    時亦已知悉該電腦之市價應值好幾萬元等情，果上揭電腦真係作為借款之質押品
    ，而被告丙○○又係因缺錢花用是以需向他人借款，其又豈會持市價值好幾萬元
    之電腦借款，卻僅借回和該電腦價值顯不相當之區區三千元而已？而被告乙○○
    亦不否認收受當時就知道該電腦是被告丙○○從公司帶回來的等情，足見被告乙
    ○○已明知該電腦不是被告丙○○所有，而是公司所有之財物，且其所交付給被
    告丙○○的又是和該電腦價值顯不相當之三千元，在此顯違常情之交易情況下，
    其猶仍收受該電腦，自難認其無贓物之認識，是以被告二人上開所辯均顯係事後
    卸責之詞，不足採信，本案事證已臻明確，被告等犯行均洵堪認定。
二、核被告丙○○所為係犯刑法第三百二十條第一項之普通竊盜罪，被告乙○○所為
    ，係犯刑法第三百四十九條第二項之故買贓物罪。爰審酌被告二人之素行、犯罪
    之動機、手段、目的、所生之危害、所得利益及犯罪後之態度等一切情狀，各量
    處如主文所示之刑，並均諭知易科罰金之折算標準，以資懲儆。
三、至公訴人移送併案審理（九十年度偵字第四六一五號）意旨認被告乙○○基於概
    括犯意，於九十年五月二十六日上午四時許，擅入新竹市聯華電子公司之廠房內
    ，竊取行動電話及筆記型電腦各一臺及翻譯機三臺等物，其中該電腦已以一萬元
    之代價典當於新竹市民族當鋪，因認其所為與本案具有連續犯之裁判上一罪關係
    等語，然按連續犯之成立要件其中之一即係需犯同一之罪名。至所謂「同一之罪
    名」，係指基於概括之犯意，連續數行為，觸犯構成犯罪要件相同之罪名者而言
    。觀本件被告乙○○係因明知被告丙○○所出售之上開電腦為贓物而仍予以購買
    ，其所為該當刑法第三百四十九條第一項之故買贓物罪，已如前述，而移送併辦
    部分係指被告乙○○意圖為自己不法之所有，竊取他人所有之財物，是其該部分
    所為，如構成犯罪，應係成立刑法第三百二十條第一項之普通竊盜罪或第三百二
    十一條之加重竊盜罪，然不管為何，普通竊盜罪或加重竊盜罪與本案之故買贓物
    罪，二者構成要件並不相同，應非同一罪名，是以移送併辦部分縱成立犯罪，亦
    與本案之犯罪事實部分難認成立連續犯之裁判上一罪關係，自應將此部分退回由
    公訴人另行偵結，附此敘明。
據上論斷，應依刑事訴訟法第二百九十九條第一項前段，刑法第三百二十條第一項、
第三百四十九條第二項、第四十一條第一項前段，罰金罰鍰提高標準條例第一條前段
、第二條，判決如主文。
本案經檢察官吳金棟到庭執行職務。
中      華      民      國      九十一    年      三      月      六    日
                              臺灣新竹地方法院刑事第二庭
                                      法  官  楊  惠  芬
右正本證明與原本無異。
如不服本判決，應於判決送達後十日內向本院提出上訴狀（應附繕本），上訴於臺灣
高等法院。
                                      書記官  鄭  敏  郎
中      華      民      國      九十一    年      三      月      六    日
附錄本案論罪科刑法條：
刑法第三百二十條第一項：
意圖為自己或第三人不法之所有，而竊取他人之動產者，為竊罪，處五年以下有期
徒刑、拘役或五百元以下罰金。
刑法第三百四十九條第二項：
搬運、寄藏、故買贓物或為擔保者，處五年以下有期徒刑、拘役或科或併科一千元以
下罰金。
